【裁判字號】    97,上訴,1679
【裁判日期】    970530
【裁判案由】    毒品危害防制條例
【裁判全文】
臺灣高等法院刑事判決                97年度上訴字第1679號
    上  訴  人
    即  被  告  甲○○
上列上訴人因違反毒品危害防制條例案件，不服臺灣基隆地方法
院97年度訴字第46號，中華民國97年2月12日第一審判決（起訴
案號：臺灣基隆地方法院檢察署96年度毒偵字第2698號），提起
上訴，本院判決如下：
    主  文
上訴駁回。
    理  由
一、按不服地方法院之第一審判決而上訴者，應向管轄第二審之
    高等法院為之。上訴書狀應敘述具體理由。上訴書狀未敘述
    上訴理由者，應於上訴期間屆滿後20日內補提理由書於原審
    法院，逾期未補提者，原審法院應定期間先命補正。第二審
    法院認為上訴書狀未敘述理由或上訴有第362條前段之情形
    者，應以判決駁回之。但其情形可以補正而未經原審法院命
    其補正者，審判長應定期間先命補正。刑事訴訟法第361條
    、第367條，分別定有明文。所謂不服第一審判決之具體理
    由，必係依據卷內既有訴訟資料或提出新事證，指摘或表明
    第一審判決有何採證認事、用法或量刑等足以影響判決本旨
    之不當或違法，而構成應予撤銷之具體事由，始克當之（例
    如：依憑證據法則具體指出所採證據何以不具證據能力，或
    依憑卷證資料，明確指出所為證據證明力之判斷如何違背經
    驗、論理法則）；倘僅泛言原判決認定事實錯誤、違背法令
    、量刑失之過重或輕縱，而未依上揭意旨指出具體事由，或
    形式上雖已指出具體事由，然該事由縱使屬實，亦不足以認
    為原判決有何不當或違法者（例如：對不具有調查必要性之
    證據，法院未依聲請調查亦未說明理由，或援用證據不當，
    但除去該證據仍應為同一事實之認定），皆難謂係具體理由
    ，俾與第二審上訴制度旨在請求第二審法院撤銷、變更第一
    審不當或違法之判決，以實現個案救濟之立法目的相契合，
    並節制濫行上訴（最高法院97年度臺上字第892號判決參照
    ）。是以上訴人之上訴書狀或補提之上訴理由書，雖有敘述
    上訴理由，惟並未具體敘述第一審判決有上述違法、不當情
    形，即與未敘述具體理由無異，其所為上訴，即不符合上訴
    之法定要件。
二、本件上訴人即被告甲○○不服原判決，提起上訴，上訴狀理
    由略以：被告因違反毒品危害防制條例，心感悔恨不已，懇
    求法官給予被告自新的機會，從輕量刑等語。
三、本院查：
  (一)被告前因違反肅清煙毒條例案件，經臺灣臺中地方法院以80
    年度訴字第1542號判決判處有期徒刑2年，緩刑3年確定，復
    經臺灣宜蘭地方法院以82年度聲字第275號裁定撤銷緩刑；
    又因違反肅清煙毒條例案件，經臺灣宜蘭地方法院以82年度
    訴字第54號判決判處有期徒刑3年2月確定，與上開80年度訴
    字第1542號判決所科之刑接續執行，於民國84年3月15 日假
    釋出監，嗣經撤銷假釋；另因違反麻醉藥品管理條例案件，
    經本院以85年度上易字第835號判決判處有期徒刑7月確定；
    再因違反肅清煙毒條例案件，經本院以85年度上訴字第1762
    號判決判處有期徒刑3年4月、3月，應執行有期徒刑3 年5月
    確定，並經本院就前開85年度上易字第835號及85年度上訴
    字第1762號判決所科之刑，以85年度聲字第1118號裁定定應
    執行有期徒刑3年10月；另又因違反肅清煙毒條例案件，經
    臺灣宜蘭地方法院以85年度訴字第373號判決判處有期徒刑4
    年確定，並與前開撤銷假釋後所餘刑期及85年度聲字第1118
    號裁定所定之執行刑接續執行，於90年12月20日假釋出監，
    嗣經撤銷假釋，再度入監執行，另經臺灣宜蘭地方法院依據
    96年7月16日施行之中華民國96年罪犯減刑條例之規定，以
    96年度聲減字第58號裁定減刑，於96年7月16日執行完畢。
    復因施用第一級毒品海洛因，經觀察、勒戒後，認有繼續施
    用毒品之傾向，經臺灣宜蘭地方法院裁定令入戒治處所施以
    強制戒治，嗣經法院裁定停止強制戒治，於94年1月4日釋放
    出所並付保護管束，嗣於94年7月16日保護管束期滿而執行
    完畢，由臺灣宜蘭地方法院檢察署檢察官於94年7月22日，
    以94年度戒毒偵字第24號為不起訴處分確定。再因竊盜案件
    ，經臺灣基隆地方法院於96年12月28日，以96年度基簡字第
    1420號判決判處拘役40日，已於97年1月日判決確定。詎猶
    未戒斷毒癮，於前開強制戒治期滿釋放後5年內，復基於施
    用施用第一級毒品海洛因之犯意，於96年10月3日凌晨3時5
    分許，為警採尿時間回溯前24小時內某時許，在臺北縣瑞芳
    鎮○○路200號瑞芳加油站公廁內，以將第一級毒品海洛因
    置入注射針筒，摻水混合注射皮膚靜脈血管處之方式，非法
    施用第一級毒品海洛因1次，為警在上開加油站公廁查獲，
    並扣得第一級毒品海洛因10小包（驗餘淨重1.14公克）、注
    射針筒2支，復經其同意為警採集其尿液送臺灣尖端先進生
    技醫藥股份有限公司檢驗，結果呈嗎啡陽性反應。
  (二)被告於原審準備程序對上開事實供承不諱，原審合議庭裁定
    由受命法官獨任以簡式審判程序審理，以被告犯毒品危害防
    制條例第10條第1項施用第一級毒品罪，因於受有期徒刑之
    執行完畢後，5年內故意再犯有期徒刑之本罪，為累犯，應
    依刑法第47條第1項之規定加重其刑。並審酌被告經前次強
    制戒治處分後仍不思戒除毒癮，再犯本件施用第一級毒品犯
    行，顯見其已無法根除施用毒品行為，而有予以隔離幫助其
    戒除之必要，且施用毒品對於社會治安構成潛在威脅，惟斟
    酌其犯罪後終能坦承犯行態度良好等及其他一切情狀，量處
    最低度之有期徒刑柒月，扣案之第一級毒品海洛因拾包（驗
    餘淨重壹點壹肆公克）併同無法析離之包裝袋拾只沒收銷燬
    之，扣案之注射針筒貳支，沒收之。原判已詳敘認定被告犯
    罪事實之證據及理由，認事用法尚無不當，量刑亦稱妥適。
  (三)被告提起上訴，上訴理由僅以被告心感悔恨不已，請求法官
    給予被告自新的機會，從輕量刑；然上訴理由並未具體指摘
    原判決關於認定事實、適用法律及量刑，有何違法或不當之
    處。依首揭說明，本件上訴不合上訴之法定要件，應予駁回
    ，並不經言詞辯論為之。
四、據上論斷，應依刑事訴訟法第367條前段、第372條，判決如
    主文。
中    華    民    國    97    年    5     月    30    日
                  刑事第十三庭  審判長法  官 曾德水
                                      法  官 談  虎
                                      法  官 梁耀鑌
以上正本證明與原本無異。
如不服本判決，應於收受送達後十日內向本院提出上訴書狀，其
未敘述上訴之理由者並得於提起上訴後十日內向本院補提理由書
（均須按他造當事人之人數附繕本）。
                                      書記官 莊淑茹
中    華    民    國    97    年    6     月    2     日


司法院資訊處製作；財團法人民間司法改革基金會備份。
